Inventaris van de archieven betreffende Naturalisatie en Nationaliteitsaangelegenheden, (1850) 1947-1989 (1995)
Nationaal Archief, Den Haag
- Het uitvoeren van wet- en regelgeving met betrekking tot de nationaliteit van personen, 1
  - De souvereiniteitsoverdracht van Indonesië, 1.3
    - Stukken betreffende het verwerpen van de Indonesische nationaliteit door in Indonesië woonachtige Chinese ingezetenen, terwijl niet gelijktijdig voor de Nederlandse nationaliteit werd geopteerd, 1949-1951; 10123-10156; 34 pakken
      - 53/Tan, Fong Moy - 53/Tan, Tjeng Liong, 10155
      - 53/Tan, Tjeng Pie - 53/Ziauw Hwie Nio, 10156
    - Stukken betreffende optieverklaringen of verwerpingsverklaringen ex. artikel 5 van de Overeenkomst betreffende de toescheiding van staatsburgers tussen het Koninkrijk der Nederlanden en de Republiek der Verenigde Staten van Indonesië, die ten overstaan van Indonesische instanties werden afgelegd., 1950-1954; 10157; 1 pak
      Nota bene: De afschriften van de verklaringen zijn opgenomen in het digitale Nationaliteitenregister en zijn geïndexeerd op achternaam, voornamen, aliasnamen en geboortedatum
    - Stukken betreffende opgaven van op het Hoge Commissariaat ontvangen optie/verklaringen van in Indonesië woonachtige personen, die ingevolge artikel 3 van de Overeenkomst betreffende de toescheiding van staatsburgers tussen het Koninkrijk der Nederlanden en de Republiek der Verenigde Staten van Indonesië te kennen hebben gegeven de Indonesische nationaliteit te verkiezen, 1953-1955; 10158; 1 pak
      Nota bene: De lijsten met namen van de optanten zijn alfabetisch geordend. De lijst is gesplitst in drie gedeelten, naar gelang het nummer van de Berita Negara, waarin de publicatie heeft plaatsgehad.
      Deze documenten zijn ook opgenomen in het Nationaliteitenregister.
  - Toescheidingsovereenkomst ten gevolge van de onafhankelijkheid van Suriname, 1.4
    - Het afgeven door daartoe bevoegde Nederlandse en Surinaamse overheidsinstanties van kennisgevingen en besluiten ter optering of behoud van de Nederlandse of Surinaamse nationaliteit naar aanleiding van de op 25 november 1975 tot stand gekomen Toescheidingsovereenkomst tussen het Koninkrijk der Nederlanden en Suriname, 1976-1995; 10159-10189; 31 pakken
      Nota bene: In een beschikking of kennisgeving kon men opteren voor de Surinaamse of Nederlandse nationaliteit. De stukken zijn geordend op achternaam.
      Dit bestand is afkomstig uit het door de IND bijgehouden Nationaliteitenregister.
      - Aa - An, 10159
      - Ap - Bald, 10160
      - Ba - Bh, 10161
      - Bi - Bosc, 10162
      - Bosn - Ca, 10163
      - Ce - Cu, 10164
      - Cur - Dor, 10165
      - Dou - Fel, 10166
      - Fen - Gha, 10167
      - Ghi - Gu, 10168
      - Ha - Hir, 10169
      - His - Jag, 10170
      - Jah - Jus, 10171
      - Kab - Kau, 10172
      - Ke - Ky, 10173
      - L - Lin, 10174
      - Lio - Mam, 10175
      - Man - Moen, 10176
      - Moer - Nand, 10177
      - Nanh - Oo, 10178
      - Or - Poll, 10179
      - Pols - Rame, 10180
      - Ramf - Roc, 10181
      - Rod - Sanm, 10182
      - Sano - Shi, 10183
      - Sho - Som, 10184
      - Son - Tila, 10185
      - Tilb - Tij, 10186
      - U - V, 10187
      - Wa - Wi, 10188
      - Wo - Z, 10189
  - Overige nationaliteitsaangelegenheden, 1.5
    - Klapper van personen die een kennisgeving hebben gedaan om het Nederlanderschap te verkrijgen, behouden, herkrijgen of te verliezen (op grond van de Wet op het Nederlanderschap en het Ingezetenschap (WNI) / de Rijkswet van 14 november 1963, Stb. 467), 1950-1984; 10190-10338; kaartsysteem
      Nota bene: Klapper bevat o.a. de volgende gegevens: achternaam, voornamen, (ex-) echtgenoot, geboorteplaats, geboortedatum, woonplaats, nationaliteit, gegevens eerdere kennisgeving(en) en datum der kennisgeving. De kaarten zijn voorzien van een handtekening van de belanghebbende en een stempel / handtekening ambtenaar van een Nederlandse gemeente of de vertegenwoordiging in het buitenland (consulaat, consulaat-generaal of ambassade).
      - Aa - Ag, 10190
      - Ah - Al, 10191
      - Am - Arma, 10192
      - Armb - Babi, 10193
      - Babo - Barm, 10194
      - Barn - Beck, 10195
      - Becka - Beim, 10196
      - Bein - Berf, 10197
      - Berg - Berz, 10198
      - Bes - Bim, 10199
      - Bin - Blum, 10200
      - Blun - Bogd, 10201
      - Boge - Bons, 10202
      - Bont - Boss, 10203
      - Bossa - Brandr, 10204
      - Brands - Brink, 10205
      - Brinke - Brou, 10206
      - Brow - Buere, 10207
      - Buers - Bux, 10208
      - Buy - Casto, 10209
      - Castr - Clah, 10210
      - Clai - Cook, 10211
      - Cool - Crei, 10212
      - Crem - Daele, 10213
      - Daelm - Debn, 10214
      - Debo - Deo, 10215
      - Dep - Dic, 10216
      - Did - Dohl, 10217
      - Dohm - Dree, 10218
      - Dref - Dun, 10219
      - Duna - Eci, 10220
      - Eck - Elk, 10221
      - Ell - Ere, 10222
      - Erf - Ev, 10223
      - Ew - Fenk, 10224
      - Fenn - Fof, 10225
      - Fog - Frem, 10226
      - Fren - Gai, 10227
      - Gaj - Geir, 10228
      - Geis - Gerr, 10229
      - Gers - Ginn, 10230
      - Gino - Goosm, 10231
      - Gooss - Greeu, 10232
      - Greev - Gros, 10233
      - Grot - Haam, 10234
      - Haan - Haku, 10235
      - Hakv - Harel, 10236
      - Harem - Haza, 10237
      - Haze - Heisterk, 10238
      - Heisterm - Hendriks, 10239
      - Hendrikse - Herre, 10240
      - Herreb - Heymann, 10241
      - Heymanns - Hodg, 10242
      - Hodi - Hoid, 10243
      - Hoig - Hoop, 10244
      - Hoor - Houten, 10245
      - Houter - Huntj, 10246
      - Huntl - Isl, 10247
      - Ism - Janse, 10248
      - Jansen - Jansse, 10249
      - Janssen - Janssens, 10250
      - Jansso - Jones, 10251
      - Jong - Jun, 10252
      - Jup - Kao, 10253
      - Kap - Kemn, 10254
      - Kemp - Keul, 10255
      - Keun - Klef, 10256
      - Klei - Kluk, 10257
      - Klum - Koer, 10258
      - Koes - Koon, 10259
      - Koop - Kraan, 10260
      - Kraat - Kronk, 10261
      - Krono - Kuo, 10262
      - Kup - Lae, 10263
      - Laf - Langev, 10264
      - Langew - Leeuw, 10265
      - Leeuwa - Leon, 10266
      - Leona - Lie, 10267
      - Lif - Lod, 10268
      - Loe - Lou, 10269
      - Lov - Lu, 10270
      - Lw - Mak, 10271
      - Mal - Marth, 10272
      - Marti - Mede, 10273
      - Medg - Menne, 10274
      - Menni - Mev, 10275
      - Mew - Miel, 10276
      - Miem - Molem, 10277
      - Molen - Mor, 10278
      - Mos - Muller, 10279
      - Mullers - Naza, 10280
      - Nazc - Niesi, 10281
      - Niesk - Nuss, 10282
      - Nussb - Olc, 10283
      - Old - Osk, 10284
      - Osl - Pak, 10285
      - Pal - Pea, 10286
      - Pec - Perr, 10287
      - Pers - Phe, 10288
      - Phi - Pl, 10289
      - Po - Pos, 10290
      - Pot - Putu, 10291
      - Putz - Ramk, 10292
      - Raml - Reinc, 10293
      - Reind - Rexr, 10294
      - Rexw - Risti, 10295
      - Ristr - Rom, 10296
      - Roma - Rott, 10297
      - Rottc - Ruw, 10298
      - Rux - Sanc, 10299
      - Sand - Schad, 10300
      - Schae - Schid, 10301
      - Schie - Schmidl, 10302
      - Schmidt - Schols, 10303
      - Scholt - Schri, 10304
      - Schro - Schut, 10305
      - Schuu - Sem, 10306
      - Sen - Siml, 10307
      - Simm - Sl, 10308
      - Sm - Smij, 10309
      - Sn - Spad, 10310
      - Spae - Stag, 10311
      - Stah - Steinl, 10312
      - Steinm - Stog, 10313
      - Stoh - Stut, 10314
      - Stuu - Tac, 10315
      - Tad - Tepo, 10316
      - Tepp - Thin, 10317
      - Thio - Tilbo, 10318
      - Tilbu - Toth, 10319
      - Totl - Uden, 10320
      - Udes - Vangeld, 10321
      - Vangelo - Velth, 10322
      - Velti - Verhoe, 10323
      - Verhof - Verwa, 10324
      - Verwe - Vlee, 10325
      - Vlek - Vor, 10326
      - Vos - Vugt, 10327
      - Vugte - Wane, 10328
      - Wang - Weic, 10329
      - Weid - Werf, 10330
      - Werg - Wez, 10331
      - Wh - Willeme, 10332
      - Willems - Wink, 10333
      - Winn - Wolff, 10334
      - Wolfg - Wus, 10335
      - Wut - Za, 10336
      - Zb - Zu, 10337
      - Zv - Zij, 10338
    - Stukken betreffende persoonsgebonden dossiers inzake verzoeken tot bekoming van verlof om in vreemde staats- of krijgsdienst te treden (Correspondentie), 1952-1993; 10339-10583; 245 pakken
      Nota bene: Lettergroep NT (Nationaliteitsvraagstukken).
      Zie voor de bijbehorende Koninklijke Besluiten inv.nrs. 10584-10594
      - NT521/0001 - NT521/0025, 10339
        Openbaarheid beperkt tot 01-01-2028
      - NT521/0026 - NT521/0065, 10340
      - NT521/0066 - NT521/0100, 10341
      - NT521/0101 - NT521/0135, 10342
      - NT521/0136 - NT521/0170, 10343
      - NT521/0171 - NT521/0205, 10344
      - NT521/0206 - NT521/0240, 10345
      - NT521/0241 - NT521/0270, 10346
      - NT521/0271 - NT521/0300, 10347
      - NT521/0301 - NT521/0335, 10348
      - NT521/0336 - NT521/0375, 10349
      - NT521/0376 - NT521/0410, 10350
      - NT521/0411 - NT521/0450, 10351
      - NT521/0451 - NT521/0495, 10352
      - NT521/0496 - NT521/0538, 10353
      - NT530/0001 - NT530/0050, 10354
      - NT530/0051 - NT530/0090, 10355
        Openbaarheid beperkt tot 01-01-2029
      - NT530/0091 - NT530/0135, 10356
      - NT530/0136 - NT530/0185, 10357
      - NT530/0186 - NT530/0230, 10358
      - NT530/0231 - NT530/0285, 10359
      - NT530/0286 - NT530/0320, 10360
      - NT530/0321 - NT530/0360, 10361
      - NT530/0361 - NT530/0395, 10362
      - NT530/0396 - NT530/0432, 10363
      - NT530/0433 - NT530/0440, 10364
      - NT530/0442 - NT530/0485, 10365
      - NT530/0486 - NT530/0530, 10366
      - NT530/0531 - NT530/0570, 10367
      - NT530/0571 - NT530/0620, 10368
      - NT530/0621 - NT530/0665, 10369
      - NT530/0666 - NT530/0710, 10370
      - NT530/0711 - NT530/0755, 10371
      - NT530/0756 - NT530/0790, 10372
      - NT530/0791 - NT530/0840, 10373
      - NT530/0841 - NT530/0890, 10374
      - NT530/0891 - NT530/0940, 10375
      - NT530/0941 - NT530/0980, 10376
      - NT530/0981 - NT530/1020, 10377
      - NT530/1021 - NT530/1058, 10378
      - NT540/0001 - NT540/0040, 10379
        Openbaarheid beperkt tot 01-01-2030
      - NT540/0041 - NT540/0085, 10380
      - NT540/0086 - NT540/0120, 10381
      - NT540/0121 - NT540/0152, 10382
      - NT540/0153 - NT540/0200, 10383
      - NT540/0201 - NT540/0230, 10384
      - NT540/0231 - NT540/0265, 10385
      - NT540/0266 - NT540/0300, 10386
      - NT540/0301 - NT540/0335, 10387
      - NT540/0336 - NT540/0375, 10388
      - NT540/0376 - NT540/0415, 10389
      - NT540/0416 - NT540/0465, 10390
      - NT540/0466 - NT540/0500, 10391
      - NT540/0501 - NT540/0545, 10392
      - NT540/0546 - NT540/0580, 10393
      - NT540/0581 - NT540/0620, 10394
      - NT540/0621 - NT540/0665, 10395
      - NT540/0666 - NT540/0716, 10396
      - NT540/0717 - NT540/0750, 10397
      - NT540/0751 - NT540/0799, 10398
      - NT550/0001 - NT550/0040, 10399
        Openbaarheid beperkt tot 01-01-2031
      - NT550/0041 - NT550/0075, 10400
      - NT550/0076 - NT550/0115, 10401
      - NT550/0116 - NT550/0145, 10402
      - NT550/0146 - NT550/0190, 10403
      - NT550/0191 - NT550/0225, 10404
      - NT550/0226 - NT550/0265, 10405
      - NT550/0266 - NT550/0300, 10406
      - NT550/0301 - NT550/0345, 10407
      - NT550/0346 - NT550/0385, 10408
      - NT550/0386 - NT550/0430, 10409
      - NT550/0431 - NT550/0465, 10410
      - NT550/0466 - NT550/0510, 10411
      - NT550/0511 - NT550/0555, 10412
      - NT550/0556 - NT550/0600, 10413
      - NT550/0601 - NT550/0640, 10414
      - NT550/0641 - NT550/0675, 10415
      - NT550/0676 - NT550/0700, 10416
      - NT550/0701 - NT550/0725, 10417
      - NT550/0726 - NT550/0752, 10418
      - NT560/0001 - NT560/0044, 10419
        Openbaarheid beperkt tot 01-01-2032
      - NT560/0045 - NT560/0084, 10420
      - NT560/0085 - NT560/0129, 10421
      - NT560/0130 - NT560/0159, 10422
      - NT560/0160 - NT560/0200, 10423
      - NT560/0201 - NT560/0239, 10424
      - NT560/0240 - NT560/0289, 10425
      - NT560/0290 - NT560/0329, 10426
      - NT560/0330 - NT560/0369, 10427
      - NT560/0370 - NT560/0409, 10428
      - NT560/0410 - NT560/0449, 10429
      - NT560/0450 - NT560/0489, 10430
      - NT560/0490 - NT560/0519, 10431
      - NT560/0521 - NT560/0552, 10432
      - NT570/0001 - NT570/0049, 10433
        Openbaarheid beperkt tot 01-01-2033
      - NT570/0050 - NT570/0100, 10434
      - NT570/0101 - NT570/0149, 10435
      - NT570/0150 - NT570/0200, 10436
      - NT570/0201 - NT570/0249, 10437
      - NT570/0250 - NT570/0300, 10438
      - NT570/0301 - NT570/0349, 10439
      - NT570/0350 - NT570/0389, 10440
      - NT570/0390 - NT570/0432, 10441
      - NT580/0001 - NT580/0049, 10442
        Openbaarheid beperkt tot 01-01-2034
      - NT580/0050 - NT580/0100, 10443
      - NT580/0101 - NT580/0149, 10444
      - NT580/0150 - NT580/0200, 10445
      - NT580/0201 - NT580/0250, 10446
      - NT580/0251 - NT580/0300, 10447
      - NT580/0301 - NT580/0328, 10448
      - NT590/0001 - NT590/0064, 10449
        Openbaarheid beperkt tot 01-01-2035
      - NT590/0065 - NT590/0120, 10450
      - NT590/0121 - NT590/0200, 10451
      - NT590/0201 - NT590/0270, 10452
      - NT590/0271 - NT590/0301, 10453
      - NT600/0001 - NT600/0060, 10454
        Openbaarheid beperkt tot 01-01-2036
      - NT600/0061 - NT600/0120, 10455
      - NT600/0121 - NT600/0180, 10456
      - NT600/0181 - NT600/0225, 10457
      - NT600/0226 - NT600/0255, 10458
      - NT610/0001 - NT610/0055, 10459
        Openbaarheid beperkt tot 01-01-2037
      - NT610/0056 - NT610/0120, 10460
      - NT610/0121 - NT610/0191, 10461
      - NT620/0001 - NT620/0060, 10462
      - NT620/0061 - NT620/0115, 10463
      - NT620/0116 - NT620/0155, 10464
      - NT620/0156 - NT620/0209, 10465
      - NT630/0001 - NT630/0070, 10466
        Openbaarheid beperkt tot 01-01-2039
      - NT630/0071 - NT630/0140, 10467
      - NT630/0141 - NT630/0210, 10468
      - NT630/0211 - NT630/0279, 10469
      - NT640/0001 - NT640/0065, 10470
        Openbaarheid beperkt tot 01-01-2040
      - NT640/0066 - NT640/0140, 10471
      - NT640/0141 - NT640/0200, 10472
      - NT640/0201 - NT640/0260, 10473
      - NT640/0261 - NT640/0315, 10474
      - NT640/0316 - NT640/0358, 10475
      - NT650/0001 - NT650/0075, 10476
        Openbaarheid beperkt tot 01-01-2041
      - NT650/0076 - NT650/0150, 10477
      - NT650/0151 - NT650/0210, 10478
      - NT650/0211 - NT650/0270, 10479
      - NT660/0001 - NT660/0055, 10480
        Openbaarheid beperkt tot 01-01-2042
      - NT660/0056 - NT660/0110, 10481
      - NT660/0111 - NT660/0165, 10482
      - NT660/0166 - NT660/0230, 10483
      - NT660/0231 - NT660/0296, 10484
      - NT670/0001 - NT670/0075, 10485
        Openbaarheid beperkt tot 01-01-2043
      - NT670/0076 - NT670/0150, 10486
      - NT670/0151 - NT670/0225, 10487
      - NT670/0226 - NT670/0299, 10488
      - NT680/0001 - NT680/0070, 10489
        Openbaarheid beperkt tot 01-01-2044
      - NT680/0071 - NT680/0139, 10490
      - NT680/0140 - NT680/0215, 10491
      - NT690/0001 - NT690/0090, 10492
        Openbaarheid beperkt tot 01-01-2045
      - NT690/0091 - NT690/0175, 10493
      - NT690/0176 - NT690/0259, 10494
      - NT700/0001 - NT700/0070 1970, 10495
        Openbaarheid beperkt tot 01-01-2046
      - NT700/0071 - NT700/0150 1970, 10496
      - NT700/0151 - NT700/0205 1970, 10497
      - NT700/0206 - NT700/0268 1970, 10498
      - NT710/0001 - NT710/0075, 10499
        Openbaarheid beperkt tot 01-01-2047
      - NT710/0076 - NT710/0155, 10500
      - NT710/0156 - NT710/0220, 10501
      - NT710/0221 - NT710/0288, 10502
      - NT720/0001 - NT720/0070, 10503
        Openbaarheid beperkt tot 01-01-2048
      - NT720/0071 - NT720/0130, 10504
      - NT720/0131 - NT720/0200, 10505
      - NT720/0201 - NT720/0273, 10506
      - NT730/0001 - NT730/0075, 10507
        Openbaarheid beperkt tot 01-01-2049
      - NT730/0076 - NT730/0150, 10508
      - NT730/0151 - NT730/0220, 10509
      - NT730/0221 - NT730/0289, 10510
      - NT740/0001 - NT740/0065, 10511
        Openbaarheid beperkt tot 01-01-2050
      - NT740/0066 - NT740/0130, 10512
      - NT740/0131 - NT740/0195, 10513
      - NT740/0196 - NT740/0270, 10514
      - NT740/0271 - NT740/0339, 10515
      - NT750/0001 - NT750/0070, 10516
        Openbaarheid beperkt tot 01-01-2051
      - NT750/0071 - NT750/0140, 10517
      - NT750/0141 - NT750/0210, 10518
      - NT750/0211 - NT750/0277, 10519
      - NT760/0001 - NT760/0070, 10520
        Openbaarheid beperkt tot 01-01-2052
      - NT760/0071 - NT760/0150, 10521
      - NT760/0151 - NT760/0210, 10522
      - NT760/0211 - NT760/0268, 10523
      - NT770/0001 - NT770/0075, 10524
      - NT770/0076 - NT770/0154, 10525
      - NT770/0155 - NT770/0241, 10526
      - NT780/0001 - NT780/0095, 10527
        Openbaarheid beperkt tot 01-01-2054
      - NT780/0096 - NT780/0180, 10528
      - NT780/0181 - NT780/0264, 10529
      - NT790/0001 - NT790/0070, 10530
        Openbaarheid beperkt tot 01-01-2055
      - NT790/0071 - NT790/0140, 10531
      - NT790/0141 - NT790/0210, 10532
      - NT790/0211 - NT790/0261, 10533
      - NT800/0001 - NT800/0045, 10534
        Openbaarheid beperkt tot 01-01-2056
      - NT800/0046 - NT800/0085, 10535
      - NT800/0086 - NT800/0120, 10536
      - NT800/0121 - NT800/0155, 10537
      - NT800/0156 - NT800/0195, 10538
      - NT800/0196 - NT800/0235, 10539
      - NT800/0236 - NT800/0280, 10540
      - NT800/0281 - NT800/0323, 10541
      - NT810/0001 - NT810/0045, 10542
        Openbaarheid beperkt tot 01-01-2057
      - NT810/0046 - NT810/0090, 10543
      - NT810/0091 - NT810/0135, 10544
      - NT810/0136 - NT810/0180, 10545
      - NT810/0181 - NT810/0225, 10546
      - NT810/0226 - NT810/0270, 10547
      - NT810/0271 - NT810/0315, 10548
      - NT810/0316 - NT810/0355, 10549
      - NT820/0001 - NT820/0045, 10550
        Openbaarheid beperkt tot 01-01-2058
      - NT820/0046 - NT820/0090, 10551
      - NT820/0091 - NT820/0135, 10552
      - NT820/0136 - NT820/0180, 10553
      - NT820/0181 - NT820/0235, 10554
      - NT820/0236 - NT820/0280, 10555
      - NT820/0281 - NT820/0335, 10556
      - NT820/0336 - NT820/0382, 10557
      - NT830/0001 - NT830/0045, 10558
        Openbaarheid beperkt tot 01-01-2059
      - NT830/0046 - NT830/0095, 10559
      - NT830/0096 - NT830/0140, 10560
      - NT830/0141 - NT830/0185, 10561
      - NT830/0186 - NT830/0235, 10562
      - NT830/0236 - NT830/0275, 10563
      - NT830/0276 - NT830/0315, 10564
      - NT830/0316 - NT830/0355, 10565
      - NT830/0356 - NT830/0410, 10566
      - NT830/0411 - NT830/0450, 10567
      - NT830/0451 - NT830/0491, 10568
      - NT840/0001 - NT840/0040, 10569
        Openbaarheid beperkt tot 01-01-2060
      - NT840/0041 - NT840/0080, 10570
      - NT840/0081 - NT840/0125, 10571
      - NT840/0126 - NT840/0165, 10572
      - NT840/0166 - NT840/0200, 10573
      - NT840/0201 - NT840/0240, 10574
      - NT840/0241 - NT840/0275, 10575
      - NT840/0276 - NT840/0320, 10576
      - NT840/0321 - NT840/0370, 10577
      - NT840/0371 - NT840/0420, 10578
      - NT840/0421 - NT840/0471, 10579
      - NT850/0001 - NT850/0071, 10580
        Openbaarheid beperkt tot 01-01-2061
      - NT860/0001 - NT880/0017, 10581
        Openbaarheid beperkt tot 01-01-2064
      - NT890/0001 - NT900/0030, 10582
        Openbaarheid beperkt tot 01-01-2066
      - NT900/0031 - NT930/0001, 10583
        Openbaarheid beperkt tot 01-01-2069
    - Stukken betreffende de persoonsgebonden dossiers inzake verzoeken tot bekoming van verlof om in vreemde staats- of krijgsdienst te treden (archiefkopie van het Koninklijk Besluit), 1959-1991; 10584-10594; 11 pakken
      Nota bene: Lettergroep NTR.
      Zie voor de bijbehorende correspondentiedossiers inv.nrs. 10339-10583
      - NTR590/001 - NTR640/027, 10584
        Openbaarheid beperkt tot 01-01-2067
      - NTR650/004 - NTR680/017, 10585
      - NTR690/001 - NTR720/026, 10586
      - NTR730/001 - NTR750/024, 10587
      - NTR760/001 - NTR790/023, 10588
      - NTR800/001 - NTR800/030, 10589
      - NTR810/001 - NTR820/015, 10590
      - NTR820/016 - NTR830/025, 10591
      - NTR830/026 - NTR840/015, 10592
      - NTR840/016 - NTR840/040, 10593
      - NTR840/041 - NTR840/044, NTR860/001 - NTR890/001, NTR910/002, 10594
  - Behandeling van Molukkers als Nederlanders, 1.6
    - Klapper van Molukkers in Nederland, 1951-; 10595-10613; kaartsysteem
      Nota bene: Op het kaartsysteem staan de volgende gegevens genoteerd: Achternaam, voornaam, geboorteplaats, geboortedatum, woonplaats, gegevens ouders en echtgeno(o)t(e), in Nederland sedert en gegevens over de eventuele naturalisatie.(Genaturaliseerd bij .. / Als Nederlander behandeld ingevolge.. / Behandeling als Nederlander verloren bij..)
      Het kaartsysteem bevat een verwijzing naar een CRM-dossiernummer.
      Het kaartsysteem is geordend op de achternaam.
      Het is niet bekend wanneer het kaartsysteem werd aangelegd.
      - A - C, 10595
      - D - Ha, 10596
      - He - J, 10597
      - K - Lali, 10598
      - Lalo - Leis, 10599
      - Leit - Loui, 10600
      - Loup - Manuhut, 10601
      - Manuhuw - Moen, 10602
      - Moer - Nur, 10603
      - Nus - Pattinam, 10604
      - Pattinas - Pl, 10605
      - Po - Ri, 10606
      - Ro - Sams, 10607
      - Samu - Simae, 10608
      - Simat - Soume, 10609
      - Soumo - Tas, 10610
      - Tat - Tom, 10611
      - Ton - Wag, 10612
      - Wai - Z, 10613